臺灣臺中地方法院刑事判決
111年度交訴字第205號
公  訴  人  臺灣臺中地方檢察署檢察官
被      告  邵亦欣



上列被告因肇事逃逸罪案件，經檢察官提起公訴（111年度撤緩
偵字第129號），被告於審理程序中就被訴之事實為有罪之陳述
，檢察官聲請改依協商程序而為判決，本院合議庭裁定由受命法
官獨任進行認罪協商程序，判決如下：
    主    文
邵亦欣駕駛動力交通工具發生交通事故，致人傷害而逃逸，處有
期徒刑陸月，如易科罰金，以新臺幣壹仟元折算壹日。緩刑貳年
，並應於本判決確定後陸個月內向公庫支付新臺幣參萬元。
    犯罪事實及理由
一、本案犯罪事實及證據，除補充「被告邵亦欣於本院審理程序
    之自白」、「證號查詢機車駕駛人影本」為證據，刪除「車
    輛詳細資料報表」外，其餘均引用檢察官起訴書之記載（如
    附件）。
二、本件經檢察官與被告於審判外進行協商而達成合意，且被告
    業已認罪，其合意內容為：被告願意就起訴書所載修正後刑
    法第185條之4第1項前段之駕駛動力交通工具肇事逃逸罪之
    犯罪事實，為認罪之表示，並願意接受有期徒刑6月，如易
    科罰金，以新臺幣（下同）1,000元折算1日。緩刑2年，並
    應於本判決確定後6個月內向公庫支付3萬元之宣告。(備註:
    本協商合意僅限於易科罰金之折算標準，而不及於非屬法院
    職權之易科罰金准許與否之決定，能否易科罰金，仍由執行
    檢察官視具體個案情節判斷)。經查，上開協商合意並無刑
    事訴訟法第455之4第1項所列各款情形之一，檢察官聲請改
    依協商程序而為判決，本院爰不經言詞辯論，於協商合意範
    圍內為協商判決，合予敘明。
三、應適用之法條：
    刑事訴訟法第455條之2第1項第1款、第455條之4第2項、第4
    55條之8、第454條第2項。
四、協商判決除有刑事訴訟法第455條之4第1項第1款於本訊問程
    序終結前，被告撤銷協商合意或檢察官撤回協商聲請者；第
    2款被告協商之意思非出於自由意志者；第4款被告所犯之罪
    非第455條之2第1項所定得以聲請協商判決者；第6款被告有
    其他較重之裁判上一罪之犯罪事實者；第7款法院認應諭知
    免刑或免訴、不受理者情形之一，或違反同條第2項「法院
    應於協商合意範圍內為判決。法院為協商判決所科之刑，以
    宣告緩刑、2年以下有期徒刑、拘役或罰金為限」之規定者
    外，不得上訴。
五、如有上開得上訴情形，而不服本判決，應於送達判決後20日
    內向本院提出上訴書狀，並應敘述具體理由；其未敘述上訴
    理由者，應於上訴期間屆滿後20日內向本院補提理由書（均
    須按他造當事人之人數附繕本）「切勿逕送上級法院」。
本案經檢察官康存孝提起公訴，檢察官陳隆翔到庭執行職務。
中　　華　　民　　國　　111 　年　　11　　月　　3 　　日
                  刑事第五庭    法  官  陳僑舫
以上正本證明與原本無異。
告訴人或被害人如不服判決，應備理由具狀向檢察官請求上訴，
上訴期間之計算，以檢察官收受判決正本之日起算。
　　　　                        書記官  劉桉珍
中　　華　　民　　國　　111 　年　　11　　月　　3 　　日
　　　　　　　

附錄本案論罪科刑法條：
中華民國刑法第185條之4

附件：
臺灣臺中地方檢察署檢察官起訴書
                                  111年度撤緩偵字第129號
　　被　　　告　邵亦欣　女　38歲（民國00年0月00日生）
　　　　　　　　　　　　住新北市○○區○○路000號
　　　　　　　　　　　　居臺中市○○區○○路0段000○00號
　　　　　　　　　　　　2樓
　　　　　　　　　　　　國民身分證統一編號：Z000000000號
上列被告因肇事逃逸案件，已經偵查終結，認應提起公訴，茲將
犯罪事實及證據並所犯法條分敘如下：
　　　　犯罪事實
一、邵亦欣明知其僅持有普通輕型機車駕駛執照，不得越級駕駛
    普通重型機車，於民國110年2月28日晚上6時20分許，騎乘
    車牌號碼000-0000號普通重型機車，沿臺中市太平區中山路
    2段由祥順路1段往大興路方向行駛，行經中山路2段與中山
    路2段541巷交岔路口時，原應注意遵守路口號誌行駛，並注
    意車前狀況，隨時採取必要之安全措施，而依當時並無不能
    注意之情事，竟疏於注意及此，貿然於圓形黃燈亮起時超越
    停止線進入該交岔路口直行，適有洪慧綾騎乘車牌號碼000-
    0000號普通重型機車，停等在中山路2段541巷巷口待轉區，
    綠燈起步駛入上開路口，邵亦欣所騎乘機車之右前車身與洪
    慧綾所騎乘之機車車頭發生擦撞，致洪慧綾因而人車倒地，
    受有雙膝挫傷及擦傷等傷害(過失傷害部分，另為不起訴處
    分)。詎邵亦欣明知肇事致洪慧綾受傷後，未採取適當之救
    護措施，竟基於逃逸之犯意，逕行駕車離開現場，經警循線
    追查而查悉上情。
二、案經洪慧綾訴由臺中政府警察局太平分局報告偵辦。
　　　　證據並所犯法條
一、上揭犯罪事實，業據被告邵亦欣於偵查中坦承不諱，核與告
    訴人洪慧綾於警詢時之證述情節相符，並有國軍臺中總醫院
    附設民眾診療服務處診斷證明書1份、道路交通事故現場圖
    、道路交通事故調查紀錄表（一）（二）、臺中市政府警察
    局疑似道路交通事故肇事逃逸追查表、舉發違反道路交通管
    理事件通知單、道路交通事故肇事人自首情形紀錄表、交通
    事故補充資料表、道路交通事故初步分析研判表、職務報告
    書各1份、車輛詳細資料報表1份、蒐證照片14張及監視器影
    像截圖4張在卷可稽，足認被告之自白與事實相符。被告罪
    嫌，堪予認定。
二、按行為後法律有變更者，適用行為時之法律。但行為後之法
    律有利於行為人者，適用最有利於行為人之法律，刑法第2
    條第1項定有明文。本件被告行為後，刑法第185條之4業於1
    10年5月28日修正公布，並自同年5月30日生效施行。修正前
    刑法第185條之4原規定「駕駛動力交通工具肇事，致人傷害
    而逃逸者，處1年以上7年以下有期徒刑。」；修正後該條規
    定「駕駛動力交通工具發生交通事故，致人傷害而逃逸者，
    處6月以上5年以下有期徒刑；致人於死或重傷而逃逸者，處
    1年以上7年以下有期徒刑。犯前項之罪，駕駛人於發生交通
    事故致人死傷係無過失者，減輕或免除其刑。」新法除將原
    條文之「肇事」規定修正為「發生交通事故」，並就致死、
    致重傷、致傷及行為人對於發生交通事故有無過失區分情狀
    ，而為不同刑度之規定，本案被告邵亦欣發生交通事故致告
    訴人洪慧綾受傷，修正後之規定刑度較修正前為輕，經比較
    新舊法結果，以行為後之規定對被告較為有利，應於本案適
    用。是核告所為，係犯修正後刑法第185條之4第1項前段之
    肇事逃逸罪嫌。
三、依刑事訴訟法第251條第1項提起公訴。
　　此　致
臺灣臺中地方法院
中　　華　　民　　國　 111　　年　　6 　　月　　7 　　日
　　　　　　　　　　　　　　　檢　察　官　康存孝
本件正本證明與原本無異　　　　　　　　　　　　　　　　　
中　　華　　民　　國　 111　　年　　6 　　月　　14　　日
                              書  記  官  曾羽禎
附錄本案所犯法條全文 
修正後中華民國刑法第185條之4
駕駛動力交通工具發生交通事故，致人傷害而逃逸者，處 6 月
以上 5 年以下有期徒刑；致人於死或重傷而逃逸者，處 1 年以
上 7 年以下有期徒刑。
犯前項之罪，駕駛人於發生交通事故致人死傷係無過失者，減輕
或免除其刑。